Florencia Harmath Desarrolladora Backend

**Ubicación:** Claypole, Provincia de Buenos Aires

Email: florharmath04@gmail.com GitHub: Florencia Harmath LinkedIn: Florencia Harmath

Link a mi perfil de Tailblazer (salesforce)

## **Perfil Profesional**

Desarrolladora backend con experiencia en **Node.js**. Especializada en la creación y mantenimiento de **APIs RESTful**, con conocimientos en autenticación, autorización y gestión de bases de datos. Manejo fluido de herramientas colaborativas **Git, GitHub, Jira** y **Trello**, y experiencia con bases de datos relacionales (PostgreSQL) y no relacionales (MongoDB) y, Administradora y desarrolladora **Salesforce**.

### **Experiencia Profesional**

# Desarrolladora FullStack | El Plac Empresa: El Placard de mi Bebot

**Periodo:** 17/06/2024 – Actualidad (trabajo freelancer)

Tecnologías: NestJS, JWT, PostgreSQL, TypeScript, TypeORM, NextJS, Tailwind, Mercado Pago, SocketIO

- Desarrollé y mantuve APIs REST utilizando NestJS.
- Implementé sistemas de autenticación y autorización basados en JWT.
- Gestioné bases de datos PostgreSQL y optimicé consultas para mejorar el rendimiento.
- Integración del backend con el frontend utilizando NextJS
- Estilos de la página utilizando Tailwind.
- Plataforma de pagos Mercado Pago.
- Implementación de socketIO para notificaciones en tiempo real.

# **Teacher Assistant | SOY HENRY**

**Periodo:** 24/05/2024 – 28/07/2024

Tecnologías: Express, TypeORM, PostgreSQL, NestJS, MongoDB, TypeScript, ReactJS

- Asistí y guié a estudiantes en el desarrollo de sus proyectos full-stack, enfocándome en backend.
- Revisé y refactoricé código, resolviendo problemas y proporcionando mentoría técnica.
- Utilicé Jira y Trello para gestionar y hacer seguimiento de proyectos estudiantiles.

### **Habilidades**

- Lenguajes de Programación: TypeScript, JavaScript, Golang, HTML, CSS
- Frameworks y Librerías: NestJS, ExpressJS, ReactJS, Bootstrap, NextJS, Tailwind
- Bases de Datos: PostgreSQL, MongoDB, Mongoose, TypeORM, GORM
- Autenticación: JWT
- Herramientas y Plataformas: Git, GitHub, Jira, Swagger, Docker
- Otras Habilidades: Gestión de personal, comunicación asertiva, trabajo en equipo
- SALESFORCE: Admin, ápex/visualforce developer

#### **Idiomas**

• Español: Nativo

• Inglés: Intermedio (B2 Upper Intermediate) - Certificado

### Educación

# **Academia SOY HENRY**

**Curso:** Desarrollo Full Stack **Periodo:** 01/04/2024 – 28/07/2024

Salesforce

Admin, spex / visualforce developer, cloudService

**Periodo:** 04/10/2024 – actualidad

# Proyectos Desarrollo web

#### **GOLANG:**

# API RESTful para Gestión de Tareas

Repositorio: Task-Manager

Aplicación para la gestión de tareas, que permite realizar operaciones **CRUD** (Crear, Leer, Actualizar y Eliminar) sobre las tareas. Utiliza **MUX** para el enrutamiento, **GORM** como ORM, **JWT-go** para la autenticación, **Docker** para la contenerización y **Go Modules** para la gestión de dependencias.

#### IA entrenada

Repositorio: PhoenixIA

PhoenixAI es una api restful para el manejo y análisis de documentación utilizando inteligencia artificial. Utilizamos fiber, jwt, pgx, langchaingo, postgreSQL entre otras tecnologías. El proyecto trata de una IA a la cual se le cargan archivos PDF y luego se le puede hacer preguntas sobre el material cargado. (Aún en desarrollo)

### **NODEJS:**

## **Turnero Digital**

**Repositorio:** Digital-Turner

Sistema de gestión de turnos para una empresa de cosmética. El frontend está desarrollado con **ReactJS** y **Vite**, mientras que el backend utiliza **ExpressJS**, **MongoDB**, **Mongoose**, y **TypeScript**. El sistema incluye funcionalidades de registro y login de usuarios, gestión de turnos, y visualización de perfiles.

### **API RESTful para Ecommerce**

Repositorio: Ecommerce-backend

Servidor backend para un sistema de ecommerce, implementado con **NestJS**, **TypeScript**, **TypeORM**, **PostgreSQL**, **JWT** y **Bcrypt**. Las funcionalidades incluyen autenticación de usuarios, encriptación de contraseñas y gestión de roles, con documentación completa de la API en **Swagger**.

## Referencias

• **Pablo Menegol:** Gerente de Marketing y Sustentabilidad en Global Hitss, América Móvil, grupo Carlos Slim. Teléfono: 1133101591